臺灣高雄地方法院刑事判決　　　　　 100年度審訴字第1814號
公　訴　人　臺灣高雄地方法院檢察署檢察官
被　　　告　范成坤
上列被告因搶奪等案件，經檢察官提起公訴（100年度偵字第108
11號、第15904號、第15285號），被告於準備程序進行中就被訴
事實為有罪之陳述，經本院告知簡式審判程序之旨，並聽取被告
與公訴人之意見後，裁定依簡式審判程序審理，判決如下：
    主  文
范成坤犯竊盜罪，共貳罪，均累犯，各處有期徒刑伍月；又犯搶
奪罪，共參罪，均累犯，各處有期徒刑拾月；又犯搶奪罪，累犯
，處有期徒刑壹年貳月。應執行有期徒刑肆年貳月。
    事  實
一、范成坤前於民國97年間，因施用毒品案件，經本院以97年度
    審訴字第5870號判處有期徒刑8 月確定，於98年11月17日縮
    刑期滿執行完畢，詎其猶不知悔改，基於竊盜、搶奪之犯意
    ，分別為下列行為：
  (一)范成坤意圖為自己不法所有，而基於竊盜之犯意，於99年11
    月25日14時56分許，騎乘車號GK2-026 號重型機車（以膠帶
    遮蓋車牌），至高雄市○○區○○路26號「永力機電技術顧
    問股份有限公司（下稱永力機電公司）」，徒手竊取永力機
    電公司所有，置放在該公司門口騎樓地之電纜線2 捆，得手
    後隨即騎乘機車離去。
  (二)范成坤意圖為自己不法所有，而基於竊盜之犯意，復於99年
    12 月20 日17時23分許，騎乘上開機車至高雄市○○區○○
    路26號永力機電公司，徒手竊取永力機電公司所有，置放在
    該公司門口騎樓地之電纜線3 捆，得手後隨即騎乘機車離去
    。
  (三)范成坤意圖為自己不法所有，而基於搶奪之犯意，於100 年
    2 月24日17時50分許，騎乘上開機車（未懸掛車牌），行經
    高雄市○○區○○路76巷36號旁，見馬詩凡手持手提包沿上
    開路段徒步行走，趁馬詩凡不備之際，徒手搶奪馬詩凡之手
    提包（內有現金新臺幣【下同】1,900 元、皮夾1 只、手機
    1 支、信用卡、提款卡、存摺、駕照、行照、健保卡、職章
    等物），得手後立即逃離現場。
  (四)范成坤意圖為自己不法所有，而基於搶奪之犯意，於100 年
    3 月22日18時19分許，騎乘上開機車（未懸掛車牌），行經
    高雄市三民區○○○路463 號大樂大賣場1 樓停車場，見懷
    有身孕之盧芳欣將皮包背在左手肩處並在駕駛座前整理物品
    ，趁盧芳欣不備之際，下車徒手搶奪盧芳欣之皮包（內有現
    金1,700 元、長皮夾1 只、手機1 支、身分證、駕照、健保
    卡、信用卡、提款卡等物），得手後隨即騎乘機車逃離現場
    。
  (五)范成坤意圖為自己不法所有，而基於搶奪之犯意，於100 年
    3 月28日18時許，騎乘上開機車（未懸掛車牌），行經高雄
    市○○區○○路與公園路口，見蘇麗香騎乘機車在該處停等
    紅燈，且手提包置於機車腳踏板上，趁蘇麗香不備之際，徒
    手搶奪蘇麗香之手提包（內有現金300 元、殘障手冊、健保
    卡、提款卡、存摺等物），得手後隨即騎乘機車逃離現場。
  (六)范成坤為意圖為自己不法之所有，而基於搶奪之犯意，於10
    0 年3 月29日19時10分許，騎乘上開機車（車牌掉落一半）
    ，行經高雄市○○區○○路92-9號前，見葉秀玲騎乘機車停
    於路旁，且手提包掛於於機車置物勾上，趁葉秀玲不備之際
    ，徒手搶奪葉秀玲之手提包（內有國泰人壽公司DM、客戶資
    料等物），得手後隨即騎乘機車逃離現場。
  (七)嗣因警方調閱現場及路口監視器錄影畫面及車籍資料，始悉
    上情。
二、案經永力機電公司管理課課長劉芳杰訴由高雄市政府警察局
    苓雅分局、馬詩凡訴由高雄市政府警察局三民第二分局及高
    雄市政府警察局仁武分局報告臺灣高雄地方法院檢察署檢察
    官偵查起訴。
    理  由
一、本件被告范成坤所犯係死刑、無期徒刑、最輕本刑為3 年以
    上有期徒刑以外之罪，其於準備程序進行中，就被訴事實為
    有罪之陳述，經受命法官告知簡式審判程序之旨，並聽取當
    事人之意見後，本院合議庭認無不得或不宜改依簡式審判程
    序進行之情形，爰依刑事訴訟法第273 條之1 第1 項規定，
    裁定本件由受命法官獨任進行簡式審判程序。又本件卷內之
    證據資料，依同法第273 條之2 規定，不受同法第159 條第
    1 項關於傳聞法則規定之限制，依法均有證據能力，合先敘
    明。
二、上揭事實，業據被告於本院審理中坦承不諱，且經證人劉芳
    杰（警一卷第3 至6 頁、偵一卷第24至26頁）、馬詩凡（警
    二卷第4 至5 頁）、王存賢（警二卷第6 至7 頁）、盧芳欣
    （警二卷第8 頁）、蘇麗香（警三卷第13至15頁）、葉秀玲
    （警三卷第18至20頁）等人分別於警詢及偵查中證述明確，
    並有監視器錄影畫面翻拍照片58張（警一卷第8 至15頁、警
    二卷第9 至15頁、警三卷第6 至8 頁、第28至29頁）、現場
    照片7 張（警一卷第16頁、警三卷第9 至11頁）、車輛詳細
    資料報表（警一卷第19頁）等證據在卷可稽，足認被告前開
    任意性之自白與事實相符，得作為被告有罪之證據。從而，
    本件事證明確，被告犯行堪以認定，應依法論科。
三、核被告就犯罪事實一(一)、(二)所為，均係犯刑法第320 條第1
    項之竊盜罪；就犯罪事實一(三)至(六)所為，則均係犯同法第32
    5 條第1 項之搶奪罪。被告上開所犯2 次竊盜罪及4 次搶奪
    罪間，犯意各別，行為互殊，應予分論併罰。又被告前於97
    年間，因施用毒品案件，經本院以97年度審訴字第5870號判
    處有期徒刑8 月確定，於98年11月17日縮刑期滿執行完畢乙
    情，有臺灣高等法院被告前案紀錄表1 份附卷可按，其於受
    有期徒刑執行完畢後，5 年以內故意再犯本件有期徒刑以上
    之6 罪，均為累犯，應各依刑法第47條第1 項規定，加重其
    刑。本院審酌被告正值中壯之年，不思以己力正當賺取財物
    ，竟貪圖私欲，任意竊取及搶奪被害人之財物，其中搶奪部
    分甚至有對孕婦為之，不僅侵害他人之財產權，更嚴重影響
    社會治安，本件犯罪次數又多達6 件，犯罪情節非輕，所為
    應予非難；參以被告犯後坦承犯行、本件所竊及搶奪之財物
    價值、搶奪過程中尚未造成被害人受傷，及其智識程度為高
    中肄業，從工，每月收入3 萬餘元，犯罪動機為缺錢花用等
    一切情狀，分別量處如主文所示之刑（就搶奪盧芳欣部分量
    處有期徒刑1 年2 月，其餘竊盜罪量處有期徒刑5 月，搶奪
    罪量處有期徒刑10月），並依刑法第51條第5 款之規定，定
    其應執行之刑，以示懲儆。又檢察官雖請求本院對被告為保
    安處分之諭知，惟經本院審酌本件被告犯罪所涉情節，及綜
    合其所為行為之嚴重性、所表現之危險性及對其未來之期待
    性等情以觀，本院認量處如主文所示之刑，應可達矯正之目
    的，尚無併予諭知強制工作之必要，附此敘明。
據上論斷，應依刑事訴訟法第273 條之1 第1 項、第284 條之1
、第299 條第1 項前段、刑法第320 條第1 項、第325 條第1 項
、第47條第1項、第51條第5款，刑法施行法第1條之1，判決如主
文。
本案經檢察官王清海到庭執行職務。
中    華    民    國   100    年    7     月    26    日
                  刑事第十庭    法  官  林裕凱
以上正本證明與原本無異。
如不服本判決應於收受判決後10日內向本院提出上訴書狀，並應
敘述具體理由。其未敘述上訴理由者，應於上訴期間屆滿後20日
內向本院補提理由書(均須按他造當事人之人數附繕本)「切勿逕
送上級法院」。
中    華    民    國   100    年    7     月    26    日
                                書記官  黃振祐
附錄所犯法條
中華民國刑法第320條
（普通竊盜罪、竊佔罪）
意圖為自己或第三人不法之所有，而竊取他人之動產者，為竊盜
罪，處5 年以下有期徒刑、拘役或5 百元以下罰金。
意圖為自己或第三人不法之利益，而竊佔他人之不動產者，依前
項之規定處斷。
前二項之未遂犯罰之。
中華民國刑法第325條
（普通搶奪罪）
意圖為自己或第三人不法之所有，而搶奪他人之動產者，處6 月
以上5 年以下有期徒刑。
因而致人於死者，處無期徒刑或7 年以上有期徒刑，致重傷者，
處3 年以上10年以下有期徒刑。
第1 項之未遂犯罰之。